臺灣臺中地方法院刑事判決
111年度訴字第719號
公  訴  人  臺灣臺中地方檢察署檢察官
被      告  王敬翔


上列被告因違反洗錢防制法案件，經檢察官提起公訴（111年度
偵字第9219號）及移請併辦（111年度偵字第12290、13546號）
，本院判決如下：
　　主　　文
丙○○幫助犯洗錢防制法第十四條第一項之洗錢罪，處有期徒刑伍
月，併科罰金新臺幣參萬元，罰金如易服勞役，以新臺幣壹仟元
折算壹日。
　　犯罪事實
一、丙○○明知金融帳戶係供個人使用之重要理財、交易工具，關
    係個人財產、信用之表徵，主觀上可預見若將自己之存摺、
    金融卡、提款密碼、網路銀行帳號及密碼交予他人使用，極
    可能幫助他人從事詐欺取財用以處理詐欺犯罪所得，以形成
    金流斷點，而隱匿詐欺犯罪所得之去向，竟基於縱若有人持
    以詐欺取財，或掩飾、隱匿特定犯罪所得而洗錢，亦不違背
    其本意之幫助詐欺取財、洗錢之不確定故意，於民國110年9
    至10月間某日某時許，在其臺中市○○區○○路0段000○0號之住
    處前，將其所申辦中國信託商業銀行帳號0000000000000號
    帳戶（下稱本案帳戶）之存簿、提款卡及密碼、網路銀行之
    帳號、密碼等帳戶資料，交付真實姓名年籍均不詳之「陳軍
    豪」，容任他人使用，以此方式幫助詐欺犯罪者方便取得贓
    款與掩飾詐欺取財犯行不易遭人查緝。嗣本案帳戶資料為不
    詳詐欺集團取得後，即由該詐欺集團內真實姓名年籍資料均
    不詳之成員意圖自己不法之所有，共同基於詐欺取財之犯意
    聯絡，於如附表各編號所示之時間，以如附表各編號所示之
    方式詐欺如附表所示之壬○○等12人，致使其等陷於錯誤，而
    於如附表各編號所示之時間，匯款如附表各編號所示金額之
    款項至丙○○所有之本案帳戶內，再由該詐欺集團內真實姓名
    年籍資料均不詳之成員予以提領或轉匯至其他帳戶內，以此
    方式隱匿詐欺犯罪所得之去向。
二、案經壬○○訴由臺中市政府警察局大雅分局、戊○○訴由彰化縣
    政府警察局和美分局、寅○○訴由新北市政府警察局新店分局
    、庚○○訴由高雄市政府警察局鳳山分局轉由桃園市政府警察
    局桃園分局、辛○○訴由南投縣政府警察局南投分局、丁○○訴
    由桃園市政府警察局中壢分局轉由彰化縣政府警察局和美分
    局、子○○訴由桃園市政府警察局八德分局、卯○○訴由臺南市
    政府警察局第二分局、己○○訴由臺中市政府警察局霧峰分局
    、丑○○訴由高雄市政府警察局鳳山分局、乙○○訴由桃園市政
    府警察局桃園分局報告臺灣臺中地方檢察署檢察官偵查起訴
    及移送併辦。
　　理　　由
壹、程序部分：
一、按被告以外之人於審判外之陳述，雖不符刑事訴訟法第159
    條之1至之4等4條之規定，而經當事人於審判程序同意作為
    證據，法院審酌該言詞陳述或書面陳述作成時之情況，認為
    適當者，亦得為證據；當事人、代理人或辯護人於法院調查
    證據時，知有刑事訴訟法第159條第1項不得為證據之情形，
    而未於言詞辯論終結前聲明異議者，視為有前項之同意，同
    法第159條之5定有明文。查本判決所引用之被告丙○○以外之
    人於審判外之陳述，經本院審理時予以提示並告以要旨，被
    告於本院準備程序中明示同意具有證據能力（見本院卷第10
    6頁），檢察官亦未於言詞辯論終結前對該等證據聲明異議
    （見本院卷第123-137頁），本院審酌上開證據作成當時之
    情況，並無違法取證或其他瑕疵，認為以之作為證據為適當
    ，揆諸前開規定，認有證據能力。
二、至本判決其餘所引用為證據之非供述證據，均與本案事實具
    有關聯性，復非實施刑事訴訟程序之公務員違背法定程序所
    取得，依刑事訴訟法第158條之4反面解釋，均有證據能力。
貳、實體部分：
一、訊據被告固坦承有申辦本案帳戶，並有將本案帳戶資料交付
    「陳軍豪」等事實，且不爭執本案帳戶嗣有遭不詳詐欺集團
    用以如犯罪事實欄所載之詐欺取財犯行，惟否認有何幫助詐
    欺及幫助洗錢之犯行，辯稱：因「陳軍豪」表示其存簿遺失
    須借用帳戶1個禮拜，考量本案帳戶已許久未用，我便於110
    年9至10月間，在我家外面將本案帳戶資料借「陳軍豪」使
    用，但我在約1個多禮拜後接獲警方通知到案時，卻已找不
    到「陳軍豪」等語（見本院卷第98-99頁）。
二、經查：
　㈠被告有向中國信託商業銀行申設本案帳戶，並有將本案帳戶
    之帳戶資料交付「陳軍豪」，嗣本案帳戶之帳戶資料遭不詳
    詐欺集團取得後，由該集團內成員於如附表所示之時間，以
    如附表所示之方式對如附表所示之告訴人壬○○等12人實施詐
    騙，致其陷於錯誤，於如附表所示時間匯款如附表各編號所
    示金額之款項至被告所有之本案帳戶內，而遭提領，或以網
    路轉帳之方式（行動網路支付）將該等款項轉帳至其他帳戶
    內等情，為被告所坦認或不爭執（見本院卷第98-99頁、第1
    07頁），核與證人即告訴人壬○○、戊○○、寅○○、庚○○、辛○○
    、丁○○、子○○、卯○○、己○○、丑○○、乙○○於警詢時之證述（
    見偵9219卷第55-59頁、第91-101頁、第163-166頁、第291-
    297頁、第349-351頁、第397-399頁、偵12290卷第55-58頁
    、第99-101頁、第127-129頁、第169-170頁、偵13546卷第7
    7-82頁、第133-136頁、第155-159頁）、證人即被害人癸○○
    於警詢時之證述（見偵13546卷第155-159頁）均大致相符，
    並有如附表證據出處欄所示之證據資料在卷可參，此部分之
    事實，首堪認定。　　
　㈡按刑法之故意，分為直接故意與不確定故意，不確定故意係
    指行為人對於構成犯罪事實，預見其發生而其發生並不違背
    其本意，刑法第13條第2項定有明文。又幫助犯之成立，以
    行為人主觀上認識被幫助者，正欲從事犯罪或係正在從事犯
    罪，且該犯罪有既遂可能，而其行為足以幫助他人實現構成
    要件者，即具有幫助故意，並不以行為人確知被幫助者，係
    犯何罪名為必要。再於金融機構開設網路帳戶，係針對個人
    身分、社會信用，而予以資金流通，具有強烈屬人性；而金
    融帳戶為個人理財工具，且網路銀行帳戶及密碼亦事關個人
    財產權益保障，其專有性甚高，除非本人或與本人親密關係
    者，難認有何理由，可自由流通使用該存摺，一般人均有妥
    為保管及防止他人任意使用的認識，縱使特殊情況，偶需交
    付他人使用，亦必深入瞭解用途及合理性，始予提供，且該
    等專有物品，如落入不明人士手中，而未加以闡明正常用途
    ，極易被利用為與財產犯罪有關之工具，此為吾人依一般生
    活認知，所易體察之常識。而有犯罪意圖者，非有正當理由
    ，竟徵求他人提供帳戶，客觀上可預見其目的，係供為某筆
    資金存入後，再行領出之用，且該筆資金存入及提領過程，
    係有意隱瞞其流程及行為人身分曝光之用意，常人本於一般
    認知能力，均易瞭解。從而，如非為詐騙財物、恐嚇取財或
    洗錢等不法目的，衡情應無收受他人網路銀行帳戶及密碼之
    理，是此等行為客觀上，顯屬可疑，而有為隱瞞某種作為流
    程及行為人身分曝光等不法意圖，應屬可見。
　㈢又按我國洗錢防制法對於洗錢之定義，所參酌之聯合國禁止
    非法販運麻醉藥品和精神藥物公約（又稱維也納公約）第3
    條第1項第b、c款，以及聯合國打擊跨國有組織犯罪公約第6
    條第1項第a、b款之中文版，雖將行為人必須「knowing」洗
    錢標的財產是源自特定犯罪所得之「knowing」翻譯為「明
    知」。但洗錢防制法第2條修正之立法說明第4點，已敘明有
    關是否成立該條第3款洗錢行為之判斷重點「在於主觀上是
    否明知或可得而知所收受、持有」，即不以「明知」為限。
    金融帳戶乃個人理財工具，依我國現狀，申設金融帳戶並無
    任何特殊限制，且可於不同之金融機構申請多數帳戶使用，
    是依一般人之社會通念，若見他人不以自己名義申請帳戶，
    反而收購或借用別人之金融帳戶以供使用，並要求提供網路
    銀行帳戶及告知密碼，則提供金融帳戶者主觀上如認識該帳
    戶可能作為對方收受、提領特定犯罪所得使用，對方提領後
    會產生遮斷金流以逃避國家追訴、處罰之效果，仍基於幫助
    之犯意，而提供該帳戶之提款卡及密碼，以利洗錢實行，仍
    可成立一般洗錢罪之幫助犯（最高法院108年台上字第3101
    號判決意旨參照）。且邇來利用電話或網路刊登廣告詐欺取
    財之犯罪類型層出不窮，該等犯罪多數均係利用人頭帳戶作
    為出入帳戶，並經媒體廣為披載，此應為一般人本於一般認
    知能力所易於意會者，凡對社會動態尚非全然不予關注者均
    能知曉。
　㈣查被告為86年3月間出生，其於所辯將本案帳戶資料交付「陳
    軍豪」之時即110年9至10月間，已為24歲之成年人，且以其
    自陳教育程度為國中畢業，從事水電工程之工作等語（見本
    院卷第136頁），足徵被告具有一定之社會歷練，亦非離群
    索居、懵懂愚昧之人，尚無任何接觸相關媒體資訊之困難，
    依其年齡、智識及社會經驗，對於任意提供金融帳戶予不熟
    識之人使用，將可能為他人從事不法，應有預見。則被告具
    備幫助詐欺取財及幫助洗錢之不確定故意，應可認定。
　㈤被告雖以前揭情詞置辯，惟：
　⒈被告於警詢時均供稱：我將本案帳戶之存簿及提款卡放在機
    車之置物箱內，嗣因警方通知本案帳戶已遭警示，我才知道
    本案帳戶之存簿、提款卡等資料遺失，沒有將本案帳戶之存
    簿、提款卡等資料交與他人等語（見偵9219卷第26-27頁、
    偵12290卷第28頁）；於本案審理時則另陳：我是將本案帳
    戶之帳戶資料借與「陳軍豪」使用，警方通知我時，我已找
    不到「陳軍豪」等語（見本院卷第66頁、第98-99頁），前
    後陳述已見矛盾。被告就此雖稱想說這樣做筆錄比較快云云
    （見本院卷第99頁），然被告既已因其帳戶遭詐欺集團使用
    而為警通知前往說明，倘被告果認僅單純出借給友人，理應
    加以釐清解釋，免除爭議之煩，豈有於本院審理時始予陳明
    之理？可見被告就提供自身帳戶資料與不詳之人，他人可能
    用以財產犯罪，實已有所預見，始會於警詢時否認此一情節
    ，而辯稱帳戶資料係遺失云云。
　⒉依被告於本院審理時陳稱：「陳軍豪」是我朋友的朋友，我
    與我朋友都不知道「陳軍豪」的詳細年籍資料及電話號碼；
    我將本案帳戶資料借與「陳軍豪」之初尚有與其聯絡，但之
    後接獲警方通知時，卻已找不到「陳軍豪」，其他朋友現在
    也都找不到「陳軍豪」等語（見本院卷第66頁、第98-99頁
    ），堪認被告與「陳軍豪」認識不深，彼此實無有特別之交
    情，於此情況下，被告對於「陳軍豪」之信賴基礎應較為薄
    弱，實無僅憑「陳軍豪」所謂須借用帳戶而為個人使用之片
    面陳詞，即遽信「陳軍豪」必定不會將本案帳戶用於不法行
    為。再者，被告於本院審理時另陳：「陳軍豪」跟我說因其
    存簿遺失，需向我借用帳戶1個禮拜，因本案帳戶已經很久
    沒有用了，我想說沒有差，便將本案帳戶資料借給「陳軍豪
    」，超過1個禮拜之借用期限後，我忘了我為什麼沒有跟「
    陳軍豪」要求返還本案帳戶資料等語（見本院卷第99頁）。
    而存簿或提款卡等帳戶資料即便遺失、毀損甚或遭他人所竊
    ，由帳戶所有人持相關身分證件自行前往金融機構臨櫃辦理
    補發，實非難事，僅遺失帳戶，何以有向他人借用之需求？
    足見被告在將本案帳戶之帳戶資料交付「陳軍豪」之前，根
    本未對「陳軍豪」向其借用本案帳戶之實際目的或用途詳加
    確認，即率爾出借本案帳戶，甚至遇有「陳軍豪」未如期歸
    還本案帳戶資料之情形，亦未加以聞問，任憑他人得繼續使
    用其申辦之本案帳戶，使該帳戶置於自己支配範疇之外，其
    漠視本案帳戶將被供作非法使用之容任心態，可見一斑，被
    告具幫助詐欺取財及洗錢犯行之不確定故意，堪予認定，其
    泛以本案帳戶資料借與「陳軍豪」為由，而否認本案犯行，
    自不足採。
三、綜上所述，被告既能預見其交與他人之本案帳戶資料，恐遭
    詐欺集團供作詐欺匯款帳戶所用，且對該詐欺集團之成員提
    領詐欺款項或將之轉匯至其他帳戶後，將形成資金追查斷點
    之洗錢行為有所助力，但仍任意提供本案帳戶資料與他人，
    而容任該結果發生，則該結果之發生應不違背其本意，被告
    自有幫助詐欺取財與幫助洗錢之不確定故意與行為。從而，
    本案事證明確，被告上揭幫助詐欺與幫助洗錢之犯行，均洵
    堪認定，應予依法論科。
四、論罪科刑：
　㈠按刑法上之幫助犯，係對於犯罪與正犯有共同之認識，而以
    幫助之意思，對於正犯資以助力，並未參與實施犯罪之行為
    者而言；是以，如未參與實施犯罪構成要件之行為，且係出
    於幫助之意思提供助力，即屬幫助犯，而非共同正犯。查被
    告基於幫助他人詐欺取財及洗錢之意思，將本案帳戶資料提
    供與真實姓名年籍均不詳之人，使該帳戶由詐欺集團取得使
    用，雖使該集團成員可基於詐欺取財之犯意，向如附表所示
    之告訴人或被害人施以詐術，致使其等陷於錯誤，匯款至被
    告所提供之本案帳戶內，用以遂行詐欺取財與洗錢犯罪使用
    ，然被告並未參與實施詐術或洗錢之行為，亦無證據證明被
    告參與實施詐欺取財或洗錢犯行之構成要件行為，是被告係
    以幫助他人為詐欺取財及洗錢犯罪之意思，參與犯罪構成要
    件以外之行為，為幫助犯。是核被告所為，係犯刑法第30條
    第1項前段、第339條第1項之幫助詐欺取財罪，及同法第30
    條第1項前段、洗錢防制法第14條第1項之幫助洗錢罪。
　㈡公訴意旨雖認被告所為係犯刑法第30條、第339條之4第1項第
    3款之加重詐欺取財罪嫌，惟詐欺手法眾多，卷內既乏積極
    證據足資認定被告對於本案詐欺集團係以網際網路對公眾散
    布之方式詐欺他人有所預見或知悉，依罪證有疑利歸被告之
    原則，應無從遽認被告主觀上係基於幫助以網際網路對公眾
    散布犯詐欺取財之意，是公訴意旨上開所認，容有未洽，惟
    因社會基本事實同一，爰依刑事訴訟法第300條規定，變更
    起訴法條。
　㈢被告以單一交付本案帳戶之行為，幫助本案詐欺集團成員為
    如犯罪事實欄所載各該詐欺取財及洗錢犯行，侵害如附表所
    示之告訴人或被害人之財產法益，為想像競合犯，應依刑法
    第55條前段規定，從一重之幫助洗錢罪處斷。
　㈣被告係基於幫助之犯意為本案犯行，未實際參與詐欺及洗錢
    之犯行，所犯情節較正犯輕微，爰依刑法第30條第2項規定
    ，按正犯之刑減輕之。
　㈤又公訴意旨固僅就被告涉犯幫助詐欺取財犯行部分提起公訴
    ，然被告上揭涉犯幫助洗錢犯行部分，與前揭起訴並經本院
    判決有罪之部分，有想像競合犯之裁判上一罪關係（詳前述
    ），而為起訴效力所及，並經本院當庭告知被告此部分罪名
    ，並予其就事實及法律充分辯論之機會，亦無礙被告訴訟防
    禦權之行使（本院卷第136頁）；另臺灣臺中地方檢察署檢
    察官移送併辦部分（111年度偵字第12290、13546號)，經核
    均與起訴部分之犯罪事實亦具想像競合犯之裁判上一罪關係
    ，本院自均應併予審理，附此敘明。
　㈥爰以行為人之責任為基礎，審酌被告雖未實際參與詐欺取財
    及洗錢犯行，但其任意提供金融機構帳戶供詐欺犯罪者使用
    之行為，非但造成執法機關不易查緝實際從事詐欺取財及洗
    錢之犯罪行為人，嚴重危害社會治安，助長社會犯罪風氣，
    且因被告提供本案帳戶，使如附表所示之告訴人或被害人分
    別受騙匯入之款項經提領或轉出後，即難以追查犯罪所得去
    向與所在，而得以切斷特定犯罪所得與特定犯罪行為人間的
    關係，更造成其等求償上之困難，被告所為實值非難；惟審
    酌被告本案所為係提供本案帳戶與詐欺犯罪者，其本身未實
    際參與詐欺取財及洗錢正犯之行為，復無證據證明其因本案
    犯行而獲有利益；兼衡其犯罪之動機、目的、手段與所造成
    如附表所示之告訴人或被害人之損害，及自述國中畢業之智
    識程度、目前從事水電工程、月入新臺幣（下同）6至7萬元
    、經濟狀況普通、無未成年子女須其扶養之家庭生活經濟狀
    況（見本院卷第136-137頁），與否認犯罪之犯後態度等一
    切情狀，量處如主文所示之刑，並諭知罰金易服勞役之折算
    標準。
五、沒收部分：
　㈠被告有將本案帳戶提供本案詐欺集團成員遂行詐欺取財及洗
    錢之犯行，固經認定如前，惟卷內尚乏積極證據證明被告就
    此獲有報酬或因此免除債務，自無從遽認被告有何實際獲取
    之犯罪所得，爰不予諭知沒收或追徵其犯罪所得。
　㈡至洗錢防制法第18條第1項前段固規定「犯第14條之罪，其所
    移轉、變更、掩飾、隱匿、收受、取得、持有、使用之財物
    或財產上利益，沒收之」，惟被告並非實際提領詐欺所得款
    項之人，無掩飾隱匿詐欺贓款之犯行，卷內復查無其他積極
    證據足證該特定犯罪所得為被告所有或在其實際掌控中，是
    本案核無適用上開規定諭知沒收之餘地，附此敘明。
據上論斷，應依刑事訴訟法第299條第1項前段、第300條，洗錢
防制法第14條第1項，刑法第11條前段、第30條第1項前段、第2
項、第339條第1項、第55條前段、第42條第3項前段，刑法施行
法第1條之1第1項，判決如主文。
本案經檢察官蔡雯娟提起公訴及移請併案審理，檢察官陳怡廷、
甲○○到庭執行職務。
中　　華　　民　　國　　111 　年　　10　　月　　26　　日
　　　　　　　　　刑事第二十庭審判長　法　官　江宗祐
　　　　　　　　　　　　　　　　　　　法　官　江文玉 
                                    　法　官　吳珈禎
以上正本證明與原本無異。
如不服本判決應於收受送達後20日內向本院提出上訴書狀，並應
敘述具體理由；其未敘述上訴之理由者，應於上訴期間屆滿後20
日內向本院補提理由書（均須按他造當事人之人數附繕本）「切
勿逕送上級法院」。
告訴人或被害人如不服判決，應備理由具狀向檢察官請求上訴，
上訴期間之計算，以檢察官收受判決正本之日起算。
　　　　                              書記官  廖明瑜
中　　華　　民　　國　　111 　年　　10　　月　　26　　日
附錄本案論罪科刑法條：
中華民國刑法第30條第1項前段
幫助他人實行犯罪行為者，為幫助犯。
中華民國刑法第339條第1項
意圖為自己或第三人不法之所有，以詐術使人將本人或第三人之
物交付者，處5年以下有期徒刑、拘役或科或併科50萬元以下罰
金。
洗錢防制法第14條第1項
有第2條各款所列洗錢行為者，處7年以下有期徒刑，併科新臺幣
500萬元以下罰金。
附表：
編號 起訴或追加起訴、移送併辦案號及其附表編號 詐欺時間及方式 匯款時間 匯款金額  證據出處 1 起訴書附表編號1 由真實姓名年籍均不詳之詐欺集團成員於110年10月底，以輕鬆購網站（www.crossover.website)的客服人員及LINE帳號，向告訴人壬○○訛稱：可以在所提供之銀行帳號匯儲值款購買物品及賺差價云云，並提供包括本案帳戶在內等帳戶予告訴人壬○○，供其匯款儲值，致使告訴人壬○○陷於錯誤，誤信該網站為真實，而於右列時間匯款右列金額至本案帳戶。 110年11月10日 13時25分許 1萬3250元 1.告訴人壬○○之警詢筆錄（偵9219卷第55-59頁）。 2.中國信託商業银行股份有限公司110年12月10日中信銀字第110224839334958號函暨所附帳號000000000000號開戶資料及110年10月1日至12月8日交易明細（偵9219卷第33-54頁）【丙○○】。 3.臺中市政府警察局大雅分局報案資料（偵9219卷第61-77頁）。 4.告訴人壬○○之自動櫃員機明細表（偵9219卷第79-89頁）。  告訴人 壬○○  110年11月14日 20時16分許 3萬元     110年11月14日 20時18分許 4000元     110年11月16日 17時33分許 2萬7202元  2 起訴書附表編號2 由真實姓名年籍均不詳之詐欺集團成員於110年10月初，以交友軟體「速約」、LINE帳號暱稱「陳若婷」、「輕鬆購客服」與告訴人戊○○聯絡，而向其訛稱：可以至輕鬆購網站輕鬆買賣商品賺差價云云，並提供包括本案帳戶在內等帳戶供其匯款儲值，致使告訴人戊○○陷於錯誤，誤信該網站為真實，而於右列時間匯款右列金額至本案帳戶。 110年11月10日 17時59分許 5000元 1.告訴人戊○○之警詢筆錄（偵9219卷第91-101頁）。 2.中國信託商業银行股份有限公司110年12月10日中信銀字第110224839334958號函暨所附帳號000000000000號開戶資料及110年10月1日至12月8日交易明細（偵9219卷第33-54頁）【丙○○】。 3.彰化縣政府警察局和美分局報案資料（偵9219卷第103-121頁）。 4.告訴人戊○○之匯款單據及通訊軟體資料（偵9219卷第123-159頁）。  告訴人 戊○○     3 起訴書附表編號3 由真實姓名年籍均不詳之詐欺集團成員於110年10月間某日，以交友網站「PARTY」、LINE帳號暱稱「Lucky」與告訴人寅○○聯絡，向告訴人寅○○自稱「李佳瑩」而向其訛稱：可以至輕鬆購網站買賣商品賺差價云云，並提供本案帳戶供其匯款儲值，致使告訴人寅○○陷於錯誤，而於右列時間匯款右列金額至本案帳戶。 110年11月16日 9時4分許 25萬元 1.告訴人寅○○之警詢筆錄（偵9219卷第163-166頁）。 2.中國信託商業银行股份有限公司110年12月10日中信銀字第110224839334958號函暨所附帳號000000000000號開戶資料及110年10月1日至12月8日交易明細（偵9219卷第33-54頁）【丙○○】。 3.新北市政府警察局新店分局報案資料（偵9219卷第167-179、223-275、279-287頁）。 4.告訴人寅○○之匯款單據及通訊軟體資料（偵9219卷第181-221、277頁）。  告訴人 寅○○     4 起訴書附表編號4、移送併辦意旨書二附表編號2 由真實姓名年籍均不詳之詐欺集團成員於110年10月5日20時許，以臉書帳號暱稱「張靜怡」與告訴人庚○○聯繫，進而向其訛稱：可以投資大陸電商平台生意獲利云云，致使告訴人庚○○陷於錯誤，而於右列時間匯款右列金額至本案帳戶。 110年11月13日 17時40分許 3萬元 1.告訴人庚○○之警詢筆錄（偵9219卷第291-297頁、偵13546卷第133-136頁）。 2.中國信託商業银行股份有限公司110年12月10日中信銀字第110224839334958號函暨所附帳號000000000000號開戶資料及110年10月1日至12月8日交易明細（偵9219卷第33-54頁）【丙○○】。 3.高雄市政府警察局鳳山分局報案資料（偵9219卷第299-327、343-345頁、偵13546卷第139-153頁）。 4.告訴人庚○○之匯款單據及通訊軟體資料（偵9219卷第329-341頁、偵13546卷第137頁）。  告訴人 庚○○  110年11月13日 18時7分許 2萬元  5 起訴書附表編號5 由真實姓名年籍均不詳之詐欺集團成員於110年10月間，以社交軟體Instagram帳號暱稱「liyting843（陳曉穎）」、LINE帳號暱稱「陳曉穎」與告訴人辛○○聯絡，向其訛稱：可以下載輕鬆購網APP買賣商品賺取差價云云，並提供本案帳戶供其匯款儲值，致使辛○○陷於錯誤，而於右列時間匯款右列金額至本案帳戶。 110年11月11日 11時42分許 4萬8000元 1.告訴人辛○○之警詢筆錄（偵9219卷第349-351頁）。 2.中國信託商業银行股份有限公司110年12月10日中信銀字第110224839334958號函暨所附帳號000000000000號開戶資料及110年10月1日至12月8日交易明細（偵9219卷第33-54頁）【丙○○】。 3.南投縣政府警察局南投分局報案資料（偵9219卷第353-375頁）。 4.告訴人辛○○之匯款單據及通訊軟體資料（偵9219卷第377-393頁）。  告訴人 辛○○     6 起訴書附表編號6 由真實姓名年籍均不詳之詐欺集團成員於110年12月16日上午11時許，以不詳網路帳號及以輕鬆購客服LINE帳號，向告訴人丁○○訛稱：可至輕鬆購網站買賣商品賺取差價獲利云云，並提供本案帳戶供其儲值匯款，致使告訴人丁○○陷於錯誤，而於右列時間匯款右列金額至本案帳戶。 110年11月15日 12時39分許 1萬7000元 1.告訴人丁○○之警詢筆錄（偵9219卷第397-399頁）。 2.中國信託商業银行股份有限公司110年12月10日中信銀字第110224839334958號函暨所附帳號000000000000號開戶資料及110年10月1日至12月8日交易明細（偵9219卷第33-54頁）【丙○○】。 3.桃園市政府警察局中壢分局報案資料（偵9219卷第401-413、421-頁423）。 4.告訴人丁○○之匯款單據及通訊軟體資料（偵9219卷第415-419頁）。  告訴人 丁○○     7 移送併辦意旨書一附表編號1 由真實姓名年籍均不詳之詐欺集團成員於110年11月3日16時30分許，以LINE帳號暱稱「媽媽的寶貝」與告訴人子○○聯繫後，進而向其訛稱：可以下載輕鬆購網站之APP(http:www.crossover,website/.appdown)交易商品，再轉賣賺取差價云云，再以LINE帳號暱稱「輕鬆購客服」向告訴人子○○訛稱:在輕鬆購網路購物，需先匯款至指定之帳戶儲值云云，致使告訴人子○○信以為真，陷於錯誤，而於右列時間匯款右列金額至本案帳戶。 110年11月11日 19時21分許 2100元 1.告訴人子○○之警詢筆錄（偵12290卷第55-58頁）。 2.中國信託銀行帳號000000000000號開戶資料及110年6月22日至12月22日交易明細（偵12290卷第31-46頁）【丙○○】。 3.桃園市政府警察局八德分局報案資料（偵12290卷第59-60、63-65、89-95頁）。 4.告訴人子○○之匯款單據及通訊軟體資料（偵12290卷第61、67-87頁）。  告訴人 子○○  110年11月12日 20時3分許 2000元  8 移送併辦意旨書一附表編號2 由真實姓名年籍均不詳之詐欺集團成員於110年11月初某時日，以LINE暱稱「陳思佳」之帳號與告訴人卯○○聯繫後，進而向其訛稱：可以至輕鬆購網站交易商品轉賣賺取差價云云，再以LINE帳號暱稱「輕鬆購客服」、「輕鬆購技術安全中心」向告訴人卯○○訛稱:在輕鬆購交易，須先匯款至指定之帳戶儲值云云，致使卯○○信以為真，陷於錯誤，而於右列時間匯款右列金額至本案帳戶。。 111年11月9日 19時39分許 500元 1.告訴人卯○○之警詢筆錄（偵12290卷第99-101頁）。 2.中國信託銀行帳號000000000000號開戶資料及110年6月22日至12月22日交易明細（偵12290卷第31-46頁）【丙○○】。 3.臺南市政府警察局第二分局報案資料（偵12290卷第103、121-123頁）。 4.告訴人卯○○之通訊軟體LINE對話內容、手機轉帳影像（偵12290卷第105-117頁）。    110年11月10日 16時1分許 1000元   告訴人 卯○○  110年11月12日 13時42分許 2萬元     110年11月12日 15時50分許 500元  9 移送併辦意旨書一附表編號3 由真實姓名年籍均不詳之詐欺集團成員於110年11月6日12時16分許，以速約APP、LINE帳號暱稱「恩~」將告訴人己○○加為好友後，再以該LINE帳號與告訴人己○○聯絡聊天，而向告訴人己○○訛稱：可以至輕鬆購平台交易商品工作獲利云云，再以LINE帳號暱稱「輕鬆購客服」向告訴人己○○訛稱:在輕鬆購平台交易，需先匯款至指定帳戶儲值云云，致使告訴人己○○信以為真，陷於錯誤，而於右列時間匯款右列金額至本案帳戶。。 110年11月11日 19時37分許 500元 1.告訴人己○○之警詢筆錄（偵12290卷第127-129頁）。 2.中國信託銀行帳號000000000000號開戶資料及110年6月22日至12月22日交易明細（偵12290卷第31-46頁）【丙○○】。 3.臺中市政府警察局霧峰分局報案資料（偵12290卷第135-136、151-165頁）。 4.告訴人己○○之匯款單據及通訊軟體資料（偵12290卷第131-134、137-150頁）。    110年11月12日 1時41分許 2000元     110年11月13日 11時31分許 7500元   告訴人 己○○  110年11月14日 13時14分許 5000元     110年11月15日 13時15分許 1萬5000元     110年11月16日 12時31分許 1萬元     110年11月16日 17時18分許 1萬元  10 移送併辦意旨書一附表編號4 由真實姓名年籍均不詳之詐欺集團成員於110年11月10日13時46分許，以臉書帳號暱稱「陳芳瑜」及Messenger、LINE帳號暱稱「Faith」與告訴人丑○○聯絡聊天，進而向告訴人丑○○訛稱：可以至輕鬆購買賣商品轉取價差云云，再以LINE帳號暱稱「輕鬆購客服」向告訴人丑○○訛稱:在輕鬆購平台交易，需先匯款至指定帳戶儲值云云，致使告訴人丑○○信以為真，陷於錯誤，而於右列時間匯款右列金額至本案帳戶。 110年11月16日 19時44分許 1000元 1.告訴人丑○○之警詢筆錄（偵12290卷第169-170頁）。 2.中國信託銀行帳號000000000000號開戶資料及110年6月22日至12月22日交易明細（偵12290卷第31-46頁）【丙○○】。 3.高雄市政府警察局鳳山分局報案資料（偵12290卷第171-177、183-187頁）。 4.告訴人丑○○之自動櫃員機明細表、通訊軟體LINE對話內容（偵12290卷第179-181、189-205頁）。  告訴人 丑○○     11 移送併辦意旨書二附表編號1  由真實姓名年籍均不詳之詐欺集團成員於110年10月23日15時許，自稱「孟思思」而以社群軟體臉書及通訊軟體LINE帳號暱稱「思」與告訴人乙○○加為LINE好友後，進而向告訴人乙○○訛稱：可以至「輕鬆購」的網站銷售物品賺取差價云云，致使告訴人乙○○信以為真，陷於錯誤，而依其指示於右列時間匯款右列金額至本案帳戶。  110年11月9日 16時28分許 1萬3000元 1.告訴人乙○○之警詢筆錄（偵13546卷第77-82頁）。 2.中國信託商業银行股份有限公司110年12月25日中信銀字第110224839350537號函暨所附帳號000000000000號開戶資料及110年8月1日至11月30日交易明細（偵13546卷第35-69頁）【丙○○】 3.桃園市政府警察局桃園分局報案資料（偵13546卷第119-131頁）。 4.告訴人乙○○之手機轉帳影像、通訊軟體LINE對話內容（偵13546卷第83-117頁）。    110年11月10日 14時24分許 1萬元     110年11月11日 14時38分許 5000元     110年11月1日 15時51分許 2萬5000元   告訴人 乙○○  110年11月13日 14時49分許 5萬元     110年11月13日 15時3分許 11萬元     110年11月15日 11時36分許 15萬元     110年11月15日 11時44分許 3萬元  12 移送併辦意旨書二附表編號3  由真實姓名年籍均不詳之詐欺集團成員於110年10月25日15時許，自稱「李怡君」而以不詳交友軟體及通訊軟體LINE帳號暱稱「怡君」與被害人癸○○聯繫，進而向被害人癸○○訛稱：可以「輕鬆購商城（www.crossover.website/m/#/)」做商品投資轉賣給中國大陸賺取差價獲利云云，致使被害人癸○○陷於錯誤，而依其指示於右列時間匯款右列金額至本案帳戶。 110年11月9日 17時8分許 5000元 1.被害人癸○○之警詢筆錄（偵13546卷第155-159頁）。 2.中國信託商業银行股份有限公司110年12月25日中信銀字第110224839350537號函暨所附帳號000000000000號開戶資料及110年8月1日至11月30日交易明細（偵13546卷第35-69頁）【丙○○】 3.新竹縣政府警察局新湖分局報案資料（偵13546卷第171-189頁）。 4.被害人癸○○之匯款單據及通訊軟體資料（偵13546卷第161-170頁）。    110年11月10日 17時6分許 5000元     110年11月11日 13時13分許 2萬元     110年11月11日 18時4分許 1萬元   被害人 癸○○  110年11月12日 20時41分許 1萬元     110年11月13日 13時37分許 2萬元     110年11月14日 13時40分許 2萬元     110年11月15日 16時3分許 2萬元     110年11月16日 16時33分許 2萬元  
卷宗簡稱表：
          卷證全稱 卷證簡稱 中檢111年度偵字第9219號卷  偵9219卷 中檢111年度偵字第12290號卷【併辦一】  偵12290卷 中檢111年度偵字第13546號卷【併辦二】  偵13546卷 本院111年度訴字第719號卷  本院卷